【裁判字號】    95,毒抗,323
【裁判日期】    950721
【裁判案由】    毒品危害防制條例
【裁判全文】
臺灣高等法院刑事裁定                 95年度毒抗字第323號
抗  告  人
即  被  告  甲○○
上列抗告人即被告因違反毒品危害防制條例案件，不服臺灣台北
地方法院95年度毒聲字第451號，中華民國95年6月15日裁定（聲
請案號：臺灣台北地方法院檢察署95年度毒偵字第1388號），提
起抗告，本院裁定如下：
    主  文
抗告駁回。
    理  由
一、原裁定意旨略以：被告甲○○於民國（以下同）95年3月8日
    下午某時，在台北市某處施用第一級毒品海洛因，嗣於翌日
    （9日）上午4時30分許，違警在嘉義縣水上鄉大崙村「聖地
    牙哥」汽車旅館777號房查獲，復於95年3月9日上午8時30分
    許在嘉義縣政府警察局朴子分局經警採得之尿液檢體，經檢
    送高雄市立凱旋醫院以酵素免疫分析法（EIA）初驗及以氣
    相層析質譜儀法（GC／MS）複驗檢驗結果，發現確呈嗎啡陽
    性反應，有該院95年3月20日濫用藥物尿液檢驗報告一紙存
    卷可稽。被告上開所採尿液送驗結果既有嗎啡之陽性反應，
    復該結果係採用氣相層析質譜儀法進行確認，已足排除被告
    因服用藥物導致呈毒品偽陽性反應之可能，足徵被告在經警
    採尿前之26小時內某時許，應有施用第一級毒品海洛因之事
    實，此外，並有被告被告之自白及持有之第一級毒品海洛因
    一包（淨重0.06公克）扣案可佐。本件事證明確，被告施用
    第一級毒品海洛因之犯行，因而裁定送勒戒處所觀察、勒戒
    。
二、本件抗告意旨略以：被告甲○○告發相關單位涉犯刑法第
    296條使人為奴隸罪及同法第277條傷害罪，本件毒品危害防
    制條例案件與前開告發是由具同一關係，爰請求暫緩本院云
    云。
三、經查：
（一）本件被告前因違反麻醉藥品管理條例案件，於假釋交付保
      護管束期間內之90年1月19日前往臺灣臺北地方法院檢察
      署向該署觀護人報到，並依指示前往採尿室進行例行採尿
      ，該尿液經送請臺灣尖端先進生技醫藥股份有限公司檢驗
      呈現嗎啡陽性反應，經檢察官聲請送觀察、勒戒，經原審
      以91年度毒聲字第15號裁定應予觀察、勒戒，嗣因經評定
      有繼續施用毒品傾向，經原審依檢察官之聲請於91年3月
      29日以91年度毒聲字第635號裁定施以強制戒治，並經原
      審於91年9月17日以91年度毒聲字第1897號裁定停止戒治
      ，所餘戒治期間交付保護管束。惟被告嗣於93年1月間以
      前揭尿液並非伊所排放等情，依新修正毒品危害防制條例
      第20條之1規定，就前揭已確定之觀察勒戒及強制戒治裁
      定聲請重新審理，經原審於93年5月7日以93年度聲再字第
      8、11號裁定原審91年度毒聲字第15號觀察勒戒裁定、91
      年度毒聲字第635號強制戒治裁定均重新審理，並於93年7
      月30、31日分別以93年度再字第1號、再字第2號裁定駁回
      原檢察官關於觀察勒戒及強制戒治之聲請，檢察官就該二
      裁定均表不服提起抗告，本院於93年9月3日以93年度抗字
      第514號裁定駁回檢察官關於觀察勒戒部分之抗告而確定
      ，惟關於強制戒治部分，則認為檢察官之抗告為有理由，
      另於同日以93年度抗字第515號裁定撤銷原審93年度再字
      第2號裁定，發回原審分93年度再更 (一)字第1號調查，
      經原審於93年11月9日裁定駁回檢察官強制戒治之聲請，
      並於94年12月2日確定各情，有被告之本院前案紀錄表、
      原審93年度聲再字第8、11號、93年度再字第1號、93 年
      度再更 (一)字第1號、本院93年度抗字第514號、515號裁
      定在卷可稽，足見前揭已確定之原審91年度毒聲字第15
      號觀察勒戒裁定、91年度毒聲字第635號強制戒治裁定，
      均因經原審裁定重新審理，且裁定駁回觀察勒戒及強制戒
      治之聲請確定，而失其效力，原根據原審91年度毒聲字第
      15號裁定而執行之觀察勒戒及基於原審91年度毒聲字第
      635號裁定而執行之強制戒治亦失其效力，從而本件被告
      於95年3月9日為警採尿前回溯26小時內施用第一級毒品海
      洛因之犯行，自屬前未曾經裁定送觀察勒戒及強制戒而執
      行完畢，而為初犯，依新修正之毒品危害防制條例第20條
      第1項、第2項規定，應由檢察官先聲請法院裁定送觀察勒
      戒；再依觀察、勒戒之結果，視有無繼續施用之傾向，分
      別為不起訴處分或聲請法院裁定令入戒治處所施以強制戒
      治期滿後再為不起訴處分。
（二）被告甲○○對上開犯罪事實於偵查中坦承不諱（見臺灣嘉
      義地方法院檢察署95年毒偵字第300號卷第38頁），其於
      95年3月9日上午8時30分許在嘉義縣政府警察局朴子分局
      經警採得之尿液檢體，經檢送高雄市立凱旋醫院以酵素免
      疫分析法（EIA）初驗及以氣相層析質譜儀法（GC／MS ）
      複驗檢驗結果，發現確呈嗎啡陽性反應，有該院95年3 月
      20日濫用藥物尿液檢驗報告一紙存卷可稽（見臺灣嘉義地
      方法院檢察署95年毒偵字第561號卷第3頁）。此外，並有
      被告持有之第一級毒品海洛因一包（淨重0.06公克）扣案
      可佐。原審因而裁定被告應送勒戒處所施以觀察、勒戒，
      並無違誤。被告徒以本案與其他告發案件具有同一關係，
      指摘原裁定不當，為無理由，應予駁回。
據上論斷，應依刑事訴訟法第412條，裁定如主文。
中    華    民    國    95    年    7     月    21    日
                  刑事第三庭審判長法  官  許國宏
                                  法  官  楊貴志
                                  法  官  林銓正
以上正本證明與原本無異。
不得再抗告。
                                  書記官  陳玲憶
中    華    民    國    95    年    7     月    21    日


司法院資訊處製作；財團法人民間司法改革基金會備份。
